臺灣臺北地方法院民事裁定
                                   110年度司繼字第2235號
聲  請  人  許月桂  


關  係  人  蔡宜臻律師

上列聲請人聲請選任被繼承人王文華之遺產管理人事件，本院裁
定如下：
    主  文
選任蔡宜臻律師（營業處所：臺北市○○區○○路0段00號9樓之1）
為被繼承人王文華（男、民國00年00月00日生、身分證統一編號
：Z000000000號、生前最後住所：臺北市○○區○○路000號5樓、民
國107年12月14日死亡）之遺產管理人。
准對被繼承人王文華之繼承人為承認繼承之公示催告。
被繼承人王文華之大陸地區以外之繼承人，應自前項公示催告公
告於司法院網站之日起，1年內承認繼承；大陸地區之繼承人，
應自王文華死亡之日起3年內以書面向本院為繼承之表示。上述
期限屆滿，無繼承人承認繼承時，被繼承人王文華之遺產，於清
償債權，並交付遺贈物後，如有剩餘即歸屬國庫。
聲請程序費用由被繼承人王文華之遺產負擔。
    理  由
一、按先順序繼承人均拋棄其繼承權時，由次順序之繼承人繼承
    ，其次順序繼承人有無不明或第四順序之繼承人均拋棄其繼
    承權者，準用關於無人承認繼承之規定。次按繼承開始時，
    繼承人之有無不明，而無親屬會議或親屬會議未於1個月內
    選定遺產管理人者，利害關係人得聲請法院選任遺產管理人
    ，並由法院依公示催告程序，定6個月以上之期限，公告繼
    承人，命其於期限內承認繼承，此觀民法第1176條第6項、
    第1177條、第1178條規定自明。
二、本件聲請意旨略以：聲請人與被繼承人王文華同為許明城之
    繼承人即本院107年度司執字第64360號強制執行事件之債務
    人，因該執行事件分配執行剩餘款項與債務人，並提存於本
    院提存所(109年度存字第410號)，應由許明城之全體繼承人
    共同領款，惟被繼承人王文華於民國107年12月14日死亡，
    繼承人均已拋棄繼承或死亡，是否仍有應繼承之人不明，且
    其親屬會議未於1個月內選定遺產管理人，致聲請人無法領
    取上開提存款，爰依法選任被繼承人之遺產管理人等語。
三、查聲請人之主張，業據提出本院109年度存字第410號提存通
    知書、本院108年4月12日本院忠家合108年度司繼字第234號
    函、本院民事執行處110年5月12日北院忠107司執酉字第643
    60號函、戶籍謄本、繼承系統表等件為證，復經本院依職權
    調閱108年度司繼字第234號案卷查核無誤，堪信其主張為真
    實。經核聲請人之聲請與首揭規定尚無不合，爰選任蔡宜臻
    律師（業徵得同意）為被繼承人王文華之遺產管理人，並限
    期命繼承人為承認繼承之公示催告。遺產管理人待本案確定
    後，尚須依民法第1179條之規定，進行對被繼承人之債權人
    、受遺贈人公示催告之程序，附此敘明。
四、爰裁定如主文。
五、如不服本裁定，須於裁定送達後10日內，以書狀向本院提出
    抗告狀，並繳納抗告費新臺幣1,000元。
中　　華　　民　　國　　111 　年　　2 　　月　　23　　日
                家事法庭  司法事務官  林嘉怡

附註：本院於本裁定送達聲請人之日起20日內，依法將裁定公告
      於司法院網站，聲請人可自行至司法院網站查詢。